# 8 月转让子公司合并处理问题，求教

提问人：achao 时间：2019-12-25 23:12:13
陈版及各位老师，目前遇到事务上的问题向各位请教，事情如下：
母公司 A 公司于 2017 年 1 月投资成立一家子公司 B，占股 60%，并表。
自成立以来，B 公司除股东投资款外，还向 A 公司借款（一直按合同约定利率计提利息，未支付），全部用于项目建设。截至 2019 年 8 月末，B公司项目还未建成，在此期间，A公司按照借款合同计提利息收入，A公司单表中计入当期损益，而B 公司由于将借款全部用于项目建设，所以在 B公司的单表中利息支出全部予以资本化，计入在建工程。各月合并报表时将 B公司在建工程利息支出和 A 公司当期损益利息收入抵消，报表钩稽关系成立。
A公司于 2019 年 8 月末将所持 B公司 60%的股份以及借款本金及利息全部转让，转让价款较账面盈利 100 万（债权平价转让，股权溢价转让），相关收益已经在 A 公司单表中计入投资收益，但在 8 月末合并时，按照准则，仅将 B 公司 8 月前的利润表部分进行合并，而资产负债表不再纳入合并，问题在于由于此前两公司之间的借款导致 A 公司计入财务费用、B 公司计入在建工程的利息部分无法抵消（因为资产负债表中当期已经不包含 B公司在建工程），导致资产负债表未分配利润与利润表中净利润的钩稽关系不对等。
求教该如何处理？抵消分录如何做？
感谢！

回答人：chenyiwei
历史上，母公司向子公司提供借款，母公司确认利息收入，子公司将利息资本化，由此形成顺流交易未实现损益。本年度将该子公司的股权连同债权一并对外处置，是前期控股期间顺流交易未实现损益的实现。在编制合并报表时，抵销分录为：
借：年初未分配利润（以前年度累计抵销的母公司层面利息收入）
借：财务费用——利息收入（本年年初至处置日母公司层面利息收入）
贷：投资收益——处置子公司损益。

提问人：achao 时间：2020-01-01 08:05:14
陈版，是否这样理解：
原来在未处置子公司时候，以前年度的母公司借款利息收益与子公司借款利息资本化支出抵消分录就是：
借：年初未分配利润
贷：在建工程
随着子公司的转让，以前年度母公司抵消了的利息收益由原来未实现的损益变为实现，全部计入当期损益（投资收益列示），将以前年度的在建工程利息支出科目变成了投资收益，即：
1 、借：年初未分配利润（以前年度累计抵销的母公司层面利息收入）
贷：投资收益
同时将本年处置日前母公司抵消的利息收益亦视作损益实现计入当期投资收益列示：
2 、借：财务费用--利息收入（本年年初至处置日母公司层面利息收入）
贷：投资收益
通过上述分录，本次交易在合并层面看来，除母公司单户长投处置收益 100万以外，收益还包括了处置日前抵消的所有利息收入（假设为 80 万），即合并报表利润为 180 万（仅指本次交易的合并层面利润），对吗？
另外，在合并报表抵消分录中，需要将子公司 8 月累计的费用合并，即：
3 、借：子公司相关费用
贷：年末未分配利润
少数股东权益
综上，我公司在 8 月末合并报表时，只需要做上述 3 笔抵消分录即可，求教，谢谢！

回答人：chenyiwei
可以这样理解。